臺灣臺北地方法院刑事判決　　　　　　　99年度易字第2237號
公　訴　人　臺灣臺北地方法院檢察署檢察官
被　　　告　傅子安
上列被告因竊盜案件，經檢察官提起公訴（99年度偵字第 14450
、14555、14556、14557 號），本院判決如下：
    主  文
傅子安犯如附表所示之罪，均累犯，各處如附表所示之刑。應執
行有期徒刑肆年陸月。
    事  實
一、傅子安前於民國九十五年間因竊盜案件，經本院以九十五年
    度訴字第一六二二號分別判處有期徒刑一年六月、一年、一
    年、一年、一年，應執行有期徒刑五年二月確定，並以九十
    六年度聲減字第二九二二號裁定分別減為有期徒刑九月、六
    月、六月、六月、六月，應執行有期徒刑二年六月確定，於
    九十八年二月一日縮刑期滿執行完畢。猶不知悔改，竟分別
    意圖為自己不法之所有，先後於附表編號一、三至二十二所
    示之時、地，以各該手法，分別竊取如附表編號一、三至二
    十二所示各該被害人所有之財物。另意圖為自己不法之所有
    ，於附表編號二所示之時間，將其竊得之附表編號一所示林
    潣姍所有之國泰世華商業銀行基隆分行、永豐商業銀行基隆
    分行、臺灣銀行基隆分行、中國信託商業銀行基隆分行金融
    卡，分別插入設置在不詳地點之板信商業銀行、萬泰商業銀
    行、兆豐銀行、萬泰商業銀行之自動提款機並鍵入各該金融
    卡密碼，致該等自動提款機辨識系統均陷於錯誤，誤認係真
    正持卡人提領現金，而以此不正方法，由自動付款設備詐取
    林潣姍所有如附表編號二所示之各該帳戶存款合計新臺幣三
    十五萬八千九百元。嗣因部分被害人發覺遭竊而報警處理，
    經基隆市警察局第三分局警員調閱附表編號六所示之犯罪現
    場附近監視器影像查訪結果，獲悉傅子安涉有附表編號六所
    示之犯罪嫌疑，旋即前往傅子安位於桃園縣桃園市○○○路
    ○段二六五號六樓之二租住處埋伏守候，而傅子安自友人王
    相雄處得知此情，旋致電向該分局警員表示將主動到案，並
    於九十九年四月二日凌晨三時許至該分局，在未經有偵查犯
    罪職權之公務員發覺之前，向該分局警員承認係附表編號三
    、四、五、七、八、九、十、十三、十四、十七、十八所示
    竊案之行為人而自首，經警於同日凌晨三時十分許，在其上
    址租住處查扣其所有之外套、Ｔ恤及牛仔褲各一件後，轉知
    基隆市警察局第二分局警員調查訊問，傅子安在未經有偵查
    犯罪職權之公務員發覺之前，再坦承係附表編號十五、十六
    、二十一、二十二所示竊案之行為人而自首，其後又陸續向
    基隆市警察局第二分局及第三分局警員承認係附表編號一、
    二、十一、十二、十九、二十所示竊案暨詐取存款案之行為
    人而自首。
二、案經基隆市警察局第二分局及第三分局分別報請臺灣基隆地
    方法院檢察署（下稱基隆地檢署）呈請臺灣高等法院檢察署
    令轉臺灣臺北地方法院檢察署（下稱臺北地檢署）檢察官偵
    查起訴。
    理  由
一、前揭事實，業據被告傅子安於警訊、偵查及本院審理時坦承
    不諱，並經證人即被告處分部分贓物之金揚銀樓店員詹秀玲
    、榮昇銀樓店員洪如足、金大福銀樓負責人蕭國書、裕生銀
    樓店員張秀美於警訊時證述明確（見基隆地檢署九十九年度
    偵字第一九三八號卷第五四至五七頁、第六０至六四頁），
    且有臺灣銀行三重分行九十九年四月十五日三重營字第０九
    九０００一二七０一號函暨所附客戶結匯交易明細查詢、買
    匯水單（見基隆地檢署九十九年度偵字第二一九八號卷第三
    八至四三頁）暨如附表備註欄所示之各項證據在卷可稽。本
    件事證明確，被告犯行均堪認定，應予依法論科。
二、論罪科刑：
  (一)查被告行為後，刑法第三百二十一條業於一百年一月二十六
    日修正公布施行，該條第一項除法定刑由「六月以上、五年
    以下有期徒刑」，修正為「六月以上、五年以下有期徒刑，
    得併科新臺幣十萬元以下罰金」外，其中第一款亦由「於夜
    間侵入住宅或有人居住之建築物、船艦或隱匿其內而犯之者
    」，修正為「侵入住宅或有人居住之建築物、船艦或隱匿其
    內而犯之者」，比較新、舊法結果，以被告行為時之規定即
    修正前之舊法有利於被告，依刑法第二條第一項前段之規定
    ，自應適用舊法論處。
  (二)再按修正前刑法第三百二十一條第一項第二款所謂之「門扇
    」係指門戶等阻隔出入之設備而言。至於鐵門窗乃防盜之安
    全設備，而非單純之門扇。又踰越住宅窗戶，侵入屋內行竊
    ，其竊盜之手段，已使他人窗門安全設備，失其防閑之效用
    （最高法院四十五年度臺上字第一四四三號、四十一年度臺
    非字第三八號、三十三年度上字第一五０四號判例、七十三
    年度臺上字第三三九八號判決意旨參照）。再按修正前刑法
    第三百二十一條第一項第三款之攜帶兇器竊盜罪，係以行為
    人攜帶兇器竊盜為其加重條件，此所謂兇器，其種類並無限
    制，凡客觀上足對人之生命、身體、安全構成威脅，具有危
    險性之兇器均屬之，且祇須行竊時攜帶此種具有危險性之兇
    器為已足，並不以攜帶之初有行兇之意圖為必要（最高法院
    七十九年度臺上字第五二五三號判例意旨參照）。油壓剪、
    鐵撬均為足以殺傷人生命、身體之器械，顯屬具有危險性之
    兇器無訛。核被告如附表編號一、三、六、十五所為，均係
    犯修正前刑法第三百二十一條第一項第二款之踰越安全設備
    竊盜罪；如附表編號五、十一、十六、二十一所為，均係犯
    修正前刑法第三百二十一條第一項第二款之毀越安全設備竊
    盜罪；如附表編號八、九、十二、十四、十九、二十所為，
    均係犯修正前刑法第三百二十一條第一項第二款、第三款之
    攜帶兇器毀越安全設備竊盜罪；如附表編號十、十三所為，
    均係犯修正前刑法第三百二十一條第一項第二款之踰越牆垣
    竊盜罪；如附表編號二十二所為，係犯修正前刑法第三百二
    十一條第一項第二款之踰越門扇竊盜罪；如附表編號四所為
    ，係犯修正前刑法第三百二十一條第一項第二款之踰越安全
    設備竊盜及刑法第三百二十條第一項之普通竊盜罪；如附表
    編號十七所為，係犯修正前刑法第三百二十一條第一項第二
    款之毀越門扇竊盜及刑法第三百二十條第一項之普通竊盜罪
    ；如附表編號十八所為，係犯修正前刑法第三百二十一條第
    一項第二款、第三款之攜帶兇器毀越安全設備竊盜及刑法第
    三百二十條第一項之普通竊盜罪；如附表編號七所為，係犯
    刑法第三百二十條第一項之普通竊盜罪；所為如附表編號二
    ，則係犯刑法第三百三十九條之二第一項之以不正方法由自
    動付款設備取得他人之物罪。又踰越門扇、牆垣或安全設備
    而入室行竊，其越入行為即屬侵入住宅，已結合於所犯加重
    竊盜之罪質中，無更行構成侵入住宅罪之理；其毀壞門扇及
    安全設備之行為，乃係竊盜之加重要件行為，自亦無成立毀
    損罪之餘地（最高法院二十七年度上字第一八八七號判例、
    八十三年度臺上字第三八五六號判決意旨參照），併此敘明
    。
  (三)公訴意旨認被告所為如附表編號二所示之以不正方法由自動
    付款設備取得他人之帳戶存款，應依修正前刑法第三百二十
    一條第一項第二款之加重竊盜罪論處云云（即起訴書附表編
    號二十一部分），尚有未洽，惟此與起訴社會基本事實同一
    ，本院自應予審理，並就此部分依法變更起訴法條。
  (四)公訴意旨又認被告所為如附表編號五所示以磚塊毀越房屋鐵
    窗安全設備入內行竊（即起訴書附表編號三部分），暨如附
    表編號十七所示以石塊毀越房屋門扇入內行竊（即起訴書附
    表編號十一部分），分別係犯修正前刑法第三百二十一條第
    一項第二款、第三款之攜帶兇器毀越安全設備及攜帶兇器毀
    越門扇竊盜罪云云。惟按修正前刑法第三百二十一條第一項
    第三款攜帶兇器竊盜罪，所稱之兇器，乃依一般社會觀念足
    以對人之生命、身體、安全構成威脅，具有危險性之「器械
    」而言。磚塊、石頭乃自然界之物質，尚難謂為通常之「器
    械」，從而持磚塊、石頭砸毀他人窗門竊盜部分，尚難論以
    攜帶兇器竊盜罪（最高法院九十二年度臺非字第三八號判決
    意旨參照）。是被告先後於附表編號五、十七所示之時、地
    ，分持磚塊、石塊毀越安全設備或門扇入室行竊，自無攜帶
    兇器可言。公訴意旨謂被告於附表編號五、十七所示之時、
    地攜帶兇器竊盜，尚有誤會。
  (五)又公訴意旨認被告係於九十九年一月二十九日下午六時許之
    夜間，在基隆市○○區○○路七巷八五號二樓住宅，以如附
    表編號十一所示之手法行竊，應論以毀越安全設備於夜間侵
    入住宅竊盜罪云云。惟依卷附現場附近監視器影像翻拍照片
    ，顯見被告係於該日中午十二時五分許之白晝，現身上址附
    近（見基隆地檢署九十九年度偵字第二一九八號卷第一四頁
    ），公訴人復未舉證證明被告係於當日下午六時許之夜間侵
    入該址行竊，自難謂其夜間侵入住宅竊盜，此部分公訴意旨
    ，亦有誤會。
  (六)被告於附表編號二所示之時、地，以一行為由各該自動付款
    設備詐取被害人林潣姍所有之國泰世華商業銀行基隆分行、
    永豐商業銀行基隆分行、臺灣銀行基隆分行、中國信託商業
    銀行基隆分行帳戶存款，而觸犯四構成要件相同之罪名，為
    想像競合犯，依刑法第五十五條規定，應從一以不正方法由
    自動付款設備取得他人之物罪論處。又其於附表編號四、十
    七、十八所示之時、地，分別以一行為而觸犯加重竊盜與普
    通竊盜等二罪名，均為想像競合犯，依刑法第五十五條規定
    ，各應從一重之加重竊盜罪論處。
  (七)被告所犯上開二十二罪間，犯意各別，行為互殊，應予分論
    併罰。
  (八)再查被告前於九十五年間因竊盜案件，經本院以九十五年度
    訴字第一六二二號分別判處有期徒刑一年六月、一年、一年
    、一年、一年，應執行有期徒刑五年二月確定，並以九十六
    年度聲減字第二九二二號裁定分別減為有期徒刑九月、六月
    、六月、六月、六月，應執行有期徒刑二年六月確定，於九
    十八年二月一日縮刑期滿執行完畢，此有卷附臺灣高等法院
    被告前案紀錄表可按，其於五年以內故意再犯有期徒刑以上
    之罪，皆為累犯，依刑法第四十七條第一項規定，均加重其
    刑。
  (九)又被告犯附表所示之二十二罪後，因部分被害人發覺遭竊而
    報警處理，經基隆市警察局第三分局警員調閱附表編號六所
    示之犯罪現場附近監視器影像查訪結果，獲悉被告涉有附表
    編號六所示之犯罪嫌疑，旋即前往被告位於桃園縣桃園市○
    ○○路○段二六五號六樓之二租住處埋伏守候，而被告自友
    人王相雄處得知此情，旋致電向該分局警員表示將主動到案
    ，嗣於九十九年四月二日凌晨三時許至該分局，即主動向警
    員自承係附表編號三、四、五、七、八、九、十、十三、十
    四、十七、十八所示竊案之行為人，經警轉知基隆市警察局
    第二分局警員調查訊問後，被告再主動坦承係附表編號十五
    、十六、二十一、二十二所示竊案之行為人，其後又陸續主
    動向基隆市警察局第二分局及第三分局警員承認係附表編號
    一、二、十一、十二、十九、二十所示竊案暨詐取存款案之
    行為人，該等犯罪始為警發覺，此除據證人即基隆市警察局
    第二分局警員劉子健於本院審理時證述明確（見本院卷二第
    一八０頁正、反面）外，並有基隆市警察局第二分局一百年
    一月十八日基警二分偵字第一０００二００五九０號函暨所
    附職務報告、基隆市警察局第三分局一百年一月十八日基警
    三分偵字第一０００三００五四三號函附卷可稽（見本院卷
    二第一六０至一六一頁、第一六三頁），係對於此部分未發
    覺之犯罪，表示願接受裁判之意，是就附表編號一至五、七
    至二十二所示各罪，均依刑法第六十二條前段自首之規定，
    減輕其刑，並先加後減之。
  (十)爰審酌被告有多項竊盜前科，素行非佳，正值壯年，不思正
    途，屢屢行竊，復持竊得之金融卡詐取他人存款，固危害社
    會治安及各該被害人之財產權益暨金融信用交易秩序，然犯
    後自首其中二十一件犯罪，復於本院審理時坦承全部犯行，
    尚知悔悟，兼衡其各次犯罪之動機、目的、手段、犯罪所得
    多寡暨迄未賠償被害人所受損害等一切情狀，分別量處如附
    表所示之刑，並定其應執行之刑。
  (十一)扣案之外套、Ｔ恤及牛仔褲各一件，雖屬被告於附表編號三
    所示之時、地行竊時所著衣物，惟既非直接供竊盜所用，自
    無庸宣告沒收，附此敘明。
據上論斷，應依刑事訴訟法第二百九十九條第一項前段、第三百
條，刑法第二條第一項前段、第三百二十條第一項、修正前刑法
第三百二十一條第一項第二款、第三款、刑法第三百三十九條之
二第一項、第五十五條、第四十七條第一項、第六十二條前段、
第五十一條第五款，刑法施行法第一條之一第一項、第二項前段
，判決如主文。
本案經檢察官吳宇青到庭執行職務
中    華    民    國   100    年    6     月    17    日
                  刑事第六庭法  官  陳芃宇
以上正本證明與原本無異。
如不服本判決應於收受送達後10日內向本院提出上訴書狀，並應
敘述具體理由；其未敘述上訴理由者，應於上訴期間屆滿後20日
內向本院補提理由書（均須按他造當事人之人數附繕本）「切勿
逕送上級法院」。告訴人或被害人如對於本判決不服者，應具備
理由請求檢察官上訴，其上訴期間之計算係以檢察官收受判決正
本之日期為準。
                            書記官  徐鶯尹
中    華    民    國   100    年    6     月    23    日
附表：
┌──┬───────────────┬────┬───┬────────┐
│編號│           犯罪行為           │  罪名  │宣告刑│      備註      │
├──┼───────────────┼────┼───┼────────┤
│  1 │於98年11月26日上午11時許，徒手│踰越安全│有期徒│相關證據方法：│
│    │拆卸基隆市○○區○○路62巷5號 │設備竊盜│刑肆月│被害人林潣姍於警│
│    │林潣姍住處氣窗上之紗窗，攀爬、│        │      │訊時之指訴（見基│
│    │踰越該氣窗安全設備，侵入屋內竊│        │      │隆地檢署99年度偵│
│    │取林潣姍所有之現金新臺幣約    │        │      │字第2198號卷第30│
│    │160000元、金項鍊1條、身分證1張│        │      │至31頁）、現場照│
│    │、花旗銀行、中國信託商業銀行基│        │      │片（見基隆地檢署│
│    │隆分行、永豐商業銀行基隆分行、│        │      │99年度偵字第2050│
│    │臺灣銀行基隆分行、國泰世華商業│        │      │號卷第14至15頁）│
│    │銀行基隆分行、華南商業銀行、玉│        │      │                │
│    │山商業銀行、郵局帳戶存摺各1本 │        │      │本件符合自首之│
│    │暨金融卡各1枚等物（起訴書附表 │        │      │要件            │
│    │編號21誤載竊得物品尚包括萬泰銀│        │      │                │
│    │行存摺、提款卡）              │        │      │                │
├──┼───────────────┼────┼───┼────────┤
│  2 │於98年11月26日上午11、12時許，│意圖為自│有期徒│相關證據方法：│
│    │陸續將其所竊得之上開林潣姍所有│己不法之│刑肆月│被害人林潣姍於警│
│    │之國泰世華商業銀行基隆分行、永│所有，以│      │訊時之指訴（見基│
│    │豐商業銀行基隆分行、臺灣銀行基│不正方法│      │隆地檢署99年度偵│
│    │隆分行、中國信託商業銀行基隆分│由自動付│      │字第2198號卷第30│
│    │行（起訴書附表編號21誤載為萬泰│款設備取│      │至31頁）、中國信│
│    │銀行）金融卡，分別插入設置於不│得他人之│      │託商業銀行股份有│
│    │詳地點之板信商業銀行、萬泰商業│物      │      │限公司100年4月14│
│    │銀行、兆豐銀行、萬泰商業銀行之│        │      │日中信銀00000000│
│    │自動提款機並鍵入各該金融卡密碼│        │      │204390號函暨所附│
│    │，致該等自動提款機辨識系統均陷│        │      │交易資料、永豐商│
│    │於錯誤，誤認係真正持卡人提領現│        │      │業銀行基隆分行  │
│    │金，而以此不正方法，由自動付款│        │      │100年4月13日永豐│
│    │設備詐取林潣姍所有之國泰世華商│        │      │銀基隆分行（100 │
│    │業銀行基隆分行帳戶存款計新臺幣│        │      │）字第00014號函 │
│    │69900元、永豐商業銀行基隆分行 │        │      │暨所附交易明細、│
│    │帳戶存款計新臺幣71000元、臺灣 │        │      │臺灣銀行基隆分行│
│    │銀行基隆分行帳戶存款計新臺幣  │        │      │100年4月11日基隆│
│    │98000元、中國信託商業銀行基隆 │        │      │營密字第10050011│
│    │分行帳戶存款計新臺幣120000元，│        │      │141號函暨所附存 │
│    │以上合計358900元（起訴書附表編│        │      │摺存款歷史明細查│
│    │號21誤載為287900元）          │        │      │詢、國泰世華商業│
│    │                              │        │      │銀行基隆分行100 │
│    │                              │        │      │年5月11日（100）│
│    │                              │        │      │國世基隆字第29號│
│    │                              │        │      │函暨所附對帳單（│
│    │                              │        │      │見本院卷2第257至│
│    │                              │        │      │264頁、第274至  │
│    │                              │        │      │275頁）         │
│    │                              │        │      │                │
│    │                              │        │      │本件符合自首之│
│    │                              │        │      │要件            │
├──┼───────────────┼────┼───┼────────┤
│  3 │於98年12月25日上午11時許，徒手│踰越安全│有期徒│相關證據方法：│
│    │攀爬、踰越基隆市○○區○○路2 │設備竊盜│刑肆月│被害人吳竹南於警│
│    │巷72號2樓吳竹南住處前陽台窗戶 │        │      │訊時之指訴（見基│
│    │安全設備，侵入屋內竊取吳竹南所│        │      │隆地檢署99年度偵│
│    │有之筆記型電腦1台、現金人民幣 │        │      │字第1938號卷第22│
│    │約4000元、新臺幣約10000元、黃 │        │      │至24頁）、監視器│
│    │金項鍊1條、金戒指1只等物      │        │      │影像翻拍照片、現│
│    │                              │        │      │場照片（見基隆地│
│    │                              │        │      │檢署99年度偵字第│
│    │                              │        │      │1938號卷第70、71│
│    │                              │        │      │、103頁）、扣案 │
│    │                              │        │      │之外套、T恤、牛 │
│    │                              │        │      │仔褲各1件（照片 │
│    │                              │        │      │見基隆地檢署99年│
│    │                              │        │      │度偵字第1938號卷│
│    │                              │        │      │第69頁）        │
│    │                              │        │      │                │
│    │                              │        │      │本件符合自首之│
│    │                              │        │      │要件            │
├──┼───────────────┼────┼───┼────────┤
│  4 │於98年12月30日上午11時許，以腳│踰越安全│有期徒│相關證據方法：│
│    │踢倒基隆市○○區○○街101號潘 │設備竊盜│刑肆月│被害人潘惠婉於警│
│    │惠婉住處後方廚房窗戶上裝設之冷│        │      │訊時之指訴（見基│
│    │氣機，再徒手攀爬、踰越該窗戶安│        │      │隆地檢署99年度偵│
│    │全設備，侵入屋內竊取潘惠婉所有│        │      │字第1938卷第25至│
│    │之現金新臺幣約4000元、黃金戒指│        │      │26頁、臺北地檢署│
│    │1只、金項鍊2條、手鍊1條、金耳 │        │      │99年度偵字第    │
│    │環3個等物，復接續竊取潘惠婉所 │        │      │14555號卷第21頁 │
│    │有、置於屋外之腳踏車1台得手後 │        │      │）、現場照片（見│
│    │騎乘逃逸                      │        │      │基隆地檢署99年度│
│    │                              │        │      │偵字第1938號卷第│
│    │                              │        │      │72至74、104頁） │
│    │                              │        │      │、監視器影像翻拍│
│    │                              │        │      │照片（見基隆地檢│
│    │                              │        │      │署99年度偵字第  │
│    │                              │        │      │1938號卷第139頁 │
│    │                              │        │      │）              │
│    │                              │        │      │                │
│    │                              │        │      │本件符合自首之│
│    │                              │        │      │要件            │
│    │                              │        │      │                │
│    │                              │        │      │贓車已尋獲    │
├──┼───────────────┼────┼───┼────────┤
│  5 │於98年12月30日上午12時許，撿拾│毀越安全│有期徒│相關證據方法：│
│    │地面上之磚塊，敲擊、毀壞基隆市│設備竊盜│刑肆月│被害人吳靜怡於警│
│    │暖暖區○○街115之1號吳靜怡住處│        │      │訊時之指訴（見基│
│    │後方鐵窗，再徒手攀爬、踰越該鐵│        │      │隆地檢署99年度偵│
│    │窗安全設備，侵入屋內竊取吳靜怡│        │      │字第1938號卷第27│
│    │所有之戒臺1個、戒指1只等物    │        │      │至28頁）、現場照│
│    │                              │        │      │片（見基隆地檢署│
│    │                              │        │      │99年度偵字第1938│
│    │                              │        │      │號卷第105、117至│
│    │                              │        │      │118頁）         │
│    │                              │        │      │                │
│    │                              │        │      │本件符合自首之│
│    │                              │        │      │要件            │
├──┼───────────────┼────┼───┼────────┤
│  6 │於99年1月5日上午11時許，徒手攀│踰越安全│有期徒│相關證據方法：│
│    │爬、踰越基隆市○○區○○路1巷 │設備竊盜│刑捌月│被害人焦芳玲於警│
│    │12號焦芳玲住處浴室窗戶安全設備│        │      │訊時之指訴（見基│
│    │，侵入屋內竊取焦芳玲所有之液晶│        │      │隆地檢署99年度偵│
│    │電視1台、數位相機1台、女用手錶│        │      │字第1938號卷第29│
│    │1支、項鍊2條、現金新臺幣125000│        │      │至31頁）、證人即│
│    │元等物                        │        │      │搭載被告前往該址│
│    │                              │        │      │附近巷口之計程車│
│    │                              │        │      │司機楊曆權、在該│
│    │                              │        │      │址附近巷口搭載被│
│    │                              │        │      │告離去之計程車司│
│    │                              │        │      │機丁鎂慧於警訊時│
│    │                              │        │      │之證述（見基隆地│
│    │                              │        │      │檢署99年度偵字第│
│    │                              │        │      │1938號卷第46至53│
│    │                              │        │      │、145至146、153 │
│    │                              │        │      │至154頁）、現場 │
│    │                              │        │      │照片及監視器影像│
│    │                              │        │      │翻拍照片（見基隆│
│    │                              │        │      │地檢署99年度偵字│
│    │                              │        │      │第1938號卷第106 │
│    │                              │        │      │、119至120、140 │
│    │                              │        │      │至143頁）       │
│    │                              │        │      │                │
│    │                              │        │      │本件不符合自首│
│    │                              │        │      │之要件          │
├──┼───────────────┼────┼───┼────────┤
│  7 │於99年1月22日上午約11時許，乘 │竊盜    │有期徒│相關證據方法：│
│    │基隆市○○區○○路4巷1號鐵工廠│        │刑月│被害人江福貴於警│
│    │之鐵門未關閉且無人看守之機，侵│        │      │訊時之指訴（見基│
│    │入其內，徒手竊取該工廠員工江福│        │      │隆地檢署99年度偵│
│    │貴所有、置於冰箱上之機車鑰匙1 │        │      │字第1938號卷第32│
│    │支，續以該鑰匙發動、竊取江福貴│        │      │頁）、現場照片（│
│    │所有、停放在該工廠前之車號AG2-│        │      │見基隆地檢署99年│
│    │168號重型機車1台得手後騎乘離去│        │      │度偵字第1938號卷│
│    │                              │        │      │第75至77頁）    │
│    │                              │        │      │                │
│    │                              │        │      │本件符合自首之│
│    │                              │        │      │要件            │
├──┼───────────────┼────┼───┼────────┤
│  8 │於99年1月22日上午11時許，攜帶 │攜帶兇器│有期徒│相關證據方法：│
│    │客觀上足對人之生命、身體、安全│毀越安全│刑伍月│被害人張萬盛於警│
│    │構成威脅、具有危險性之油壓剪兇│設備竊盜│      │訊時之指訴（見基│
│    │器1支，騎乘上開竊得之機車，至 │        │      │隆地檢署99年度偵│
│    │基隆市○○區○○街37巷3之24號 │        │      │字第1938號卷第33│
│    │張萬盛住處，利用該油壓剪毀壞該│        │      │至34頁）、現場照│
│    │址屋後之鐵門，再踰越該鐵門安全│        │      │片及監視器影像翻│
│    │設備，侵入屋內竊取張萬盛所有之│        │      │拍照片（見基隆地│
│    │液晶電視1台、金戒指3只、鑽戒1 │        │      │檢署99年度偵字第│
│    │只等物                        │        │      │1938號卷第106、 │
│    │                              │        │      │107、121、122、 │
│    │                              │        │      │127頁）         │
│    │                              │        │      │                │
│    │                              │        │      │本件符合自首之│
│    │                              │        │      │要件            │
├──┼───────────────┼────┼───┼────────┤
│  9 │於99年1月25日上午11時許，攜帶 │攜帶兇器│有期徒│相關證據方法：│
│    │客觀上足對人之生命、身體、安全│毀越安全│刑伍月│被害人詹清祥於警│
│    │構成威脅、具有危險性之油壓剪兇│設備竊盜│      │訊時之指訴（見基│
│    │器1支，前往基隆市○○區○○路 │        │      │隆地檢署99年度偵│
│    │118之2號詹清祥住處，利用該油壓│        │      │字第1938號卷第35│
│    │剪毀壞該屋鐵窗，再攀爬、踰越該│        │      │至36頁）、現場照│
│    │鐵窗安全設備，侵入屋內竊取詹清│        │      │片（見基隆地檢署│
│    │祥所有之服務證1張、現金舊臺幣 │        │      │99年度偵字第1938│
│    │500餘元、新臺幣60元、舊美鈔10 │        │      │號卷第78、79、  │
│    │餘元、黑色背包1只、金鐲1只等物│        │      │108頁）         │
│    │                              │        │      │                │
│    │                              │        │      │本件符合自首之│
│    │                              │        │      │要件            │
├──┼───────────────┼────┼───┼────────┤
│ 10 │於99年1月29日上午11時許，徒手 │踰越牆垣│有期徒│相關證據方法：│
│    │攀爬、踰越基隆市○○區○○街16│竊盜    │刑肆月│被害人葉順義於警│
│    │巷2號葉順義住處圍牆，侵入屋內 │        │      │訊時之指訴（見基│
│    │竊取葉順義所有之現金新臺幣約  │        │      │隆地檢署99年度偵│
│    │10000元                       │        │      │字第1938號卷第37│
│    │                              │        │      │至38頁）、現場照│
│    │                              │        │      │片（見基隆地檢署│
│    │                              │        │      │99年度偵字第1938│
│    │                              │        │      │號卷第80、109、 │
│    │                              │        │      │123、124頁）    │
│    │                              │        │      │                │
│    │                              │        │      │本件符合自首之│
│    │                              │        │      │要件            │
├──┼───────────────┼────┼───┼────────┤
│ 11 │於99年1月29日中午約12時許（起 │毀越安全│有期徒│相關證據方法：│
│    │訴書附表編號20誤載為下午6時許 │設備竊盜│刑肆月│被害人鄭敏德於警│
│    │），利用不詳鐵器，毀壞基隆市信│        │      │訊時之指訴（見基│
│    │義區○○路7巷（起訴書附表編號 │        │      │隆地檢署99年度偵│
│    │20 誤載為7弄）85號2樓鄭敏德住 │        │      │字第2198號卷第25│
│    │處後門鐵窗，再攀爬、踰越該鐵窗│        │      │至26頁）、監視器│
│    │安全設備，侵入屋內竊取鄭敏德所│        │      │影像翻拍照片（見│
│    │有之現金新臺幣約2800元        │        │      │基隆地檢署99年度│
│    │                              │        │      │偵字第2198號卷第│
│    │                              │        │      │14頁）          │
│    │                              │        │      │                │
│    │                              │        │      │本件符合自首之│
│    │                              │        │      │要件            │
├──┼───────────────┼────┼───┼────────┤
│ 12 │於99年1月29日中午12、1時許（起│攜帶兇器│有期徒│相關證據方法：│
│    │訴書附表編號19誤載為上午11時40│毀越安全│刑伍月│被害人林明弘於警│
│    │分許），攜帶客觀上足對人之生命│設備竊盜│      │訊時之指訴（見基│
│    │、身體、安全構成威脅、具有危險│        │      │隆地檢署99年度偵│
│    │性之鐵撬兇器1支，前往基隆市信 │        │      │字第2198號卷第23│
│    │義區○○路7巷19弄10號林明弘住 │        │      │至24頁）、監視器│
│    │處，利用該鐵撬毀壞該址鐵窗，再│        │      │影像翻拍照片（見│
│    │攀爬、踰越該鐵窗安全設備，侵入│        │      │基隆地檢署99年度│
│    │屋內竊取林明弘所有之酒類18 瓶 │        │      │偵字第2198號卷第│
│    │、鑽戒1只、紅寶石項鍊1條、金飾│        │      │33至36頁）      │
│    │1批等物                       │        │      │                │
│    │                              │        │      │本件符合自首之│
│    │                              │        │      │要件            │
├──┼───────────────┼────┼───┼────────┤
│ 13 │於99年2月22日上午11時許，徒手 │踰越牆垣│有期徒│相關證據方法：│
│    │攀爬、踰越基隆市○○區○○路  │竊盜    │刑肆月│被害人葉芷禎於警│
│    │292巷19號葉芷禎住處圍牆，侵入 │        │      │訊時之指訴（見基│
│    │屋內竊取葉芷禎所有之現金新臺幣│        │      │隆地檢署99年度偵│
│    │18800元、金戒指1只等物        │        │      │字第1938號卷第39│
│    │                              │        │      │至40頁）、現場照│
│    │                              │        │      │片（見基隆地檢署│
│    │                              │        │      │99年度偵字第1938│
│    │                              │        │      │號卷第113頁）   │
│    │                              │        │      │                │
│    │                              │        │      │本件符合自首之│
│    │                              │        │      │要件            │
├──┼───────────────┼────┼───┼────────┤
│ 14 │於99年2月24日上午11時許，攜帶 │攜帶兇器│有期徒│相關證據方法：│
│    │客觀上足對人之生命、身體、安全│毀越安全│刑伍月│被害人彭清樹於警│
│    │構成威脅、具有危險性之鐵撬兇器│設備竊盜│      │訊時之指訴（見基│
│    │1支，前往基隆市○○區○○路28 │        │      │隆地檢署99年度偵│
│    │巷8號彭清樹住處，利用該鐵撬毀 │        │      │字第1938號卷第41│
│    │壞該址2樓之鐵窗，再攀爬、踰越 │        │      │至42頁）、現場照│
│    │該鐵窗安全設備，侵入屋內竊取彭│        │      │片（見基隆地檢署│
│    │清樹所有之手錶1支、黃金約4兩、│        │      │99年度偵字第1938│
│    │現金新臺幣10000元等物（起訴書 │        │      │號卷第81、82、84│
│    │附表編號10漏載現金新臺幣10000 │        │      │至96、110頁）   │
│    │元）                          │        │      │                │
│    │                              │        │      │本件符合自首之│
│    │                              │        │      │要件            │
├──┼───────────────┼────┼───┼────────┤
│ 15 │於99年2月24日中午約12時40分許 │踰越安全│有期徒│相關證據方法：│
│    │，徒手拆卸基隆市○○區○○路23│設備竊盜│刑肆月│被害人劉育鑫於警│
│    │號1樓之2劉育鑫住處浴室氣窗，再│        │      │訊時之指訴（見基│
│    │攀爬、踰越該氣窗安全設備，侵入│        │      │隆地檢署99年度偵│
│    │屋內竊取劉育鑫所有之現金新臺幣│        │      │字第2050號卷第20│
│    │8500元                        │        │      │至21頁）、監視器│
│    │                              │        │      │影像翻拍照片（見│
│    │                              │        │      │基隆地檢署99年度│
│    │                              │        │      │偵字第2050號卷第│
│    │                              │        │      │18頁、99年度偵字│
│    │                              │        │      │第2198號卷第11、│
│    │                              │        │      │12頁）          │
│    │                              │        │      │                │
│    │                              │        │      │本件符合自首之│
│    │                              │        │      │要件            │
├──┼───────────────┼────┼───┼────────┤
│ 16 │於99年2月26日上午11時許，利用 │毀越安全│有期徒│相關證據方法：│
│    │不詳器具毀壞基隆市○○區○○街│設備竊盜│刑肆月│被害人姜大春於警│
│    │77巷13號底4層姜大春住處鋁門， │        │      │訊時之指訴（見基│
│    │再踰越該鋁門安全設備，侵入屋內│        │      │隆地檢署99年度偵│
│    │竊取姜大春所有之捷安特廠牌腳踏│        │      │字第2050號卷第22│
│    │車1台                         │        │      │頁正、反面）、監│
│    │                              │        │      │視器影像翻拍照片│
│    │                              │        │      │場照片（見基隆地│
│    │                              │        │      │檢署99年度偵字第│
│    │                              │        │      │2198號卷第13頁）│
│    │                              │        │      │                │
│    │                              │        │      │本件符合自首之│
│    │                              │        │      │要件            │
├──┼───────────────┼────┼───┼────────┤
│ 17 │於99年3月2日上午11時許，撿拾地│毀越門扇│有期徒│相關證據方法：│
│    │面上之石塊，敲擊、毀壞基隆市暖│竊盜    │刑肆月│被害人高浚貿於警│
│    │暖區○○街30號房屋之玻璃木門，│        │      │訊時之指訴（見基│
│    │再踰越該門扇，侵入屋內竊取高浚│        │      │隆地檢署99年度偵│
│    │貿所有之筆記型電腦1台、現金新 │        │      │字第1938號卷第43│
│    │臺幣2500元，繼而乘高浚貿之胞弟│        │      │至44頁）、現場照│
│    │高振程（起訴書附表編號11誤載為│        │      │片及贓車照片（見│
│    │高浚貿）停車後疏未取下機車鑰匙│        │      │基隆地檢署99年度│
│    │之機，發動、竊取高振程所有（起│        │      │偵字第1938號卷第│
│    │訴書附表編號11誤載為高浚貿所有│        │      │111、125、126、 │
│    │）、停放在屋外之車號182-DGB號 │        │      │128頁）         │
│    │重型機車1台得手後騎乘逃逸     │        │      │                │
│    │                              │        │      │本件符合自首之│
│    │                              │        │      │要件            │
│    │                              │        │      │                │
│    │                              │        │      │贓車已尋獲    │
├──┼───────────────┼────┼───┼────────┤
│ 18 │於99年3月11日上午11時許，攜帶 │攜帶兇器│有期徒│相關證據方法：│
│    │客觀上足對人之生命、身體、安全│毀越安全│刑伍月│被害人劉聖甫於警│
│    │構成威脅、具有危險性之油壓剪兇│設備竊盜│      │訊時之指訴（見基│
│    │器1支，前往基隆市七堵區明德三 │        │      │隆地檢署99年度偵│
│    │路101號劉聖甫住處，利用該油壓 │        │      │字第1938號卷第45│
│    │剪毀壞該屋鐵窗，再踰越該鐵窗安│        │      │頁）、現場照片及│
│    │全設備，侵入屋內竊取劉聖甫所有│        │      │贓車照片（見基隆│
│    │之現金新臺幣30000元、金項鍊1條│        │      │地檢署99年度偵字│
│    │、金戒指5只、機車鑰匙1支等物，│        │      │第1938號卷第97至│
│    │續以該竊得之鑰匙，發動、竊取劉│        │      │102、112頁）    │
│    │聖甫所有、停放在屋外之車號667-│        │      │                │
│    │DGD號重型機車1台（起訴書附表編│        │      │本件符合自首之│
│    │號12誤載為利用劉聖甫機車鑰匙未│        │      │要件            │
│    │拔之際，以該機車鑰匙竊取高浚貿│        │      │                │
│    │所有之機車）得手後騎乘離去    │        │      │贓車已尋獲    │
├──┼───────────────┼────┼───┼────────┤
│ 19 │於99年3月11日下午約3時許，攜帶│攜帶兇器│有期徒│相關證據方法：│
│    │客觀上足對人之生命、身體、安全│毀越安全│刑伍月│被害人林妡憶於警│
│    │構成威脅、具有危險性之油壓剪兇│設備竊盜│      │訊時之指訴（見基│
│    │器1支，前往基隆市○○區○○路 │        │      │隆地檢署99年度偵│
│    │455巷34號1樓住宅，利用該油壓剪│        │      │字第2143號卷第8 │
│    │截斷、毀壞該址浴室鐵窗，再攀爬│        │      │至9頁）、現場照 │
│    │、踰越該鐵窗安全設備，侵入屋內│        │      │片（見基隆地檢署│
│    │竊取林妡憶所有之數位相機1台及 │        │      │99年度偵字第2143│
│    │其胞兄所有（起訴書附表編號17誤│        │      │號卷第6頁）     │
│    │載為林妡憶所有）之現金新臺幣  │        │      │                │
│    │65000元暨其胞妹所有（起訴書附 │        │      │本件符合自首之│
│    │表編號17誤載為林妡憶所有）之筆│        │      │要件            │
│    │記型電腦1台等物               │        │      │                │
├──┼───────────────┼────┼───┼────────┤
│ 20 │於99年3月16日下午約4時許，攜帶│攜帶兇器│有期徒│相關證據方法：│
│    │客觀上足對人之生命、身體、安全│毀越安全│刑伍月│被害人林陳碧珠於│
│    │構成威脅、具有危險性之鐵撬兇器│設備竊盜│      │警訊時之指訴（見│
│    │1支，前往基隆市○○區○○街3巷│        │      │基隆地檢署99年度│
│    │1號住宅，攀爬、踰越屋後圍牆， │        │      │偵字第2143號卷第│
│    │再利用該鐵撬毀壞房屋後門上之鐵│        │      │10至11頁）、現場│
│    │網，伸手、踰越該鐵網安全設備開│        │      │照片（見基隆地檢│
│    │啟後門，侵入屋內竊取林陳碧珠之│        │      │署99年度偵字第  │
│    │婆婆（起訴書附表編號18誤載為林│        │      │2143號卷第7頁） │
│    │陳碧珠）所有之金戒指1只       │        │      │                │
│    │                              │        │      │本件符合自首之│
│    │                              │        │      │要件            │
├──┼───────────────┼────┼───┼────────┤
│ 21 │於99年3月24日下午約4時許，利用│毀越安全│有期徒│相關證據方法：│
│    │鐵條毀壞基隆市○○區○○街5巷 │設備竊盜│刑肆月│被害人許惟翔於警│
│    │26號許惟翔住處3樓陽臺之鐵門鎖 │        │      │訊時之指訴（見基│
│    │，踰越該鐵門安全設備，侵入屋內│        │      │隆地檢署99年度偵│
│    │竊取許惟翔所有之金飾約5兩、佛 │        │      │字第2050號卷第23│
│    │像玉墜1個、鑽戒2只、現金新臺幣│        │      │至26頁）、現場照│
│    │6000元等物（起訴書附表編號15誤│        │      │片（見基隆地檢署│
│    │載竊得物品尚包括人民幣2000元）│        │      │99年度偵字第2050│
│    │                              │        │      │號卷第27至34頁）│
│    │                              │        │      │                │
│    │                              │        │      │本件符合自首之│
│    │                              │        │      │要件            │
├──┼───────────────┼────┼───┼────────┤
│ 22 │於99年3月29日上午10、11時許， │踰越門扇│有期徒│相關證據方法：│
│    │徒手攀爬基隆市○○區○○路31巷│竊盜    │刑肆月│被害人莊金水於警│
│    │41之7號莊金水住處大門上方縫隙 │        │      │訊時之指訴（見基│
│    │而踰越該門扇，侵入屋內竊取莊金│        │      │隆地檢署99年度偵│
│    │水所有之現金美金800元、港幣   │        │      │字第2050號卷第35│
│    │9200元、人民幣約3000元、新臺幣│        │      │至37頁）、現場照│
│    │約50000元、舊臺幣約4000元、嬰 │        │      │片及監視器影像翻│
│    │兒戒指、金牌及手鍊合計約2兩等 │        │      │拍照片（見基隆地│
│    │物                            │        │      │檢署99年度偵字第│
│    │                              │        │      │2050號卷第16、17│
│    │                              │        │      │、40頁）        │
│    │                              │        │      │                │
│    │                              │        │      │本件符合自首之│
│    │                              │        │      │要件            │
└──┴───────────────┴────┴───┴────────┘
附錄本案論罪科刑法條全文：
中華民國刑法第320條
意圖為自己或第三人不法之所有，而竊取他人之動產者，為竊盜
罪，處5  年以下有期徒刑、拘役或 5 百元以下罰金。
意圖為自己或第三人不法之利益，而竊佔他人之不動產者，依前
項之規定處斷。
前二項之未遂犯罰之。
修正前中華民國刑法第321條
犯竊盜罪而有左列情形之一者，處 6 月以上、 5 年以下有期徒
刑：
一、於夜間侵入住宅或有人居住之建築物、船艦或隱匿其內而犯
    之者。
二、毀越門扇、牆垣或其他安全設備而犯之者。
三、攜帶兇器而犯之者。
四、結夥三人以上而犯之者。
五、乘火災、水災或其他災害之際而犯之者。
六、在車站或埠頭而犯之者。
前項之未遂犯罰之。
中華民國刑法第339條之2
意圖為自己或第三人不法之所有，以不正方法由自動付款設備取
得他人之物者，處3年以下有期徒刑、拘役或1萬元以下罰金。
以前項方法得財產上不法之利益或使第三人得之者，亦同。